臺灣宜蘭地方法院民事簡易判決
111年度羅簡字第3號
原      告  臺灣土地銀行股份有限公司

法定代理人  何英明  
訴訟代理人  莊舜智  
被      告  陳麗水  

上列當事人間請求清償債務事件，本院於中華民國111年3月21日
言詞辯論終結，判決如下：    
　　主　文
被告應給付原告新臺幣壹拾玖萬陸仟捌佰玖拾伍元，及自民國一
百一十年八月十四日起至一百一十一年六月三十日止，按週年利
率百分之一計算之利息，及自一百一十一年七月一日起至清償日
止，按週年利率百分之二點一計算之利息，暨自一百一十年九月
十五日起至清償日止，逾期在六個月以內者，按上開利率百分之
十，逾期超過六個月者，就其超過部分，按上開利率百分之二十
計算之違約金。
訴訟費用由被告負擔。
本判決得假執行。
　　事實及理由
一、原告主張：被告於民國109年7月14日向原告借款新臺幣（下
    同）25萬元，約定借款利率自109年7月14日起至111年6月30
    日為年利1%，自111年7月1日起為年利2.1%，借款期限3年，
    依年金法按月攤還本息。詎被告自110年8月14日起即未依約
    清償本息，其債務已視為全部到期，迄積欠如主文第1項所
    示之本金、利息及違約金未清償，迭經催討，未獲置理。為
    此爰依消費借貸之法律關係起訴求命被告給付等語，並聲明
    ：㈠如主文第1項所示。㈡願供現金或等值之中央政府建設公
    債107年度甲類第10期債票為擔保請准宣告假執行。
二、被告則以：我確實有積欠如原告所述之金額及利息，同意原
    告之主張，我下個月有能力可以償還等語。
三、按「借用人應於約定期限內，返還與借用物種類、品質、數
    量相同之物。」民法第478條前段定有明文。經查，原告主
    張之事實，業據被告到庭自認不諱，原告亦提出與其所述相
    符之借據、放款客戶歷史交易明細查詢等為證，堪認原告前
    揭主張為真實。是被告前向原告借款後未依約還款，迄今尚
    欠原告如主文第1項所示之借款本金、利息及違約金未償，
    揆諸前揭規定及說明，原告依消費借貸法律關係，訴請被告
    給付如主文第1項所示本金、利息及違約金，為有理由，應
    予准許。
四、本件係適用簡易程序所為被告敗訴之判決，爰依民事訴訟法
    第389條第1項第3款之規定，依職權宣告假執行。原告雖聲
    明願供擔保請准宣告假執行，惟本院既已職權宣告之，原告
    此部分聲請，核僅為促請本院職權發動，自無庸另為准駁之
    諭知，附此指明。
五、本件事證已臻明確，兩造其餘攻擊防禦方法及所提之證據，
    經審酌後均與判決之結果不生影響，爰不另一一論述，併此
    敘明。　　
六、訴訟費用負擔之依據：民事訴訟法第78條。
中　　華　　民　　國　　111 　年　　4 　　月　　18　　日
    　　　　　　　臺灣宜蘭地方法院羅東簡易庭
　　　　　　　　　　　　　　　　　法　官  張文愷
　　　　　　　　　　　　　　　　　　
以上為正本係照原本作成。
如對本判決上訴，須於判決送達後二十日內向本院提出上訴狀，
同時表明上訴理由；如已於本判決宣示後送達前提起上訴者，應
於判決送達後十日內補具上訴理由（均須按他造當事人之人數附
繕本）。
如委任律師提起上訴者，應一併繳納上訴審裁判費。
中　　華　　民　　國　　111 　年　　4 　　月　　18　　日
                                  書記官  林仁修